【裁判字號】    97,訴,1070
【裁判日期】    970821
【裁判案由】    毒品危害防制條例
【裁判全文】
臺灣基隆地方法院刑事判決        97年度訴字第1070號
公  訴  人  臺灣基隆地方法院檢察署檢察官
被      告  甲○○
                    （另案於臺灣基隆監獄執行中）
上列被告因毒品危害防制條例案件，經檢察官提起公訴（97年度
毒偵字第1492號），並經本院合議庭裁定由受命法官獨任進行簡
式審判程序，判決如下：
    主      文
甲○○施用第一級毒品，累犯，處有期徒刑柒月。
扣案之第一級毒品海洛因淨重零點參肆公克（併同難以完全析離
之包裝袋壹只）沒收銷燬之；注射針筒壹支沒收。
    事實及理由
一、本件犯罪事實應補充：「甲○○曾因搶奪案經本院判處有期
    徒刑3年，因竊盜案經臺灣士林地方法院判處有期徒刑1年8
    月，而上開案件經臺灣士林地方法院裁定應執行有期徒刑4
    年2月，另因妨害兵役案件經本院判處有期徒刑拘役30日確
    定，3案接續執行，於95年11月29日執行完畢。」、證據應
    補充：「被告於本院準備程序及審判程序之自白，及扣案海
    洛因經送交通部民用航空局航空醫務中心鑑定結果，檢出第
    一級毒品海洛因成分，驗餘淨重0.34公克，有該中心97年6
    月30日航藥鑑字第0973282號鑑定書1份。」、應適用之法條
    應補充：「被告持有第一級毒品海洛因係供施用，其持有之
    低度行為為施用之高度行為所吸收，不另論罪。扣案之第一
    級毒品海洛因淨重0.34公克（併同難以析離之包裝袋1只）
    ，為查獲之毒品（蓋無論以何種方式分離包裝袋與其內裝之
    毒品，包裝袋內均會有極微量毒品殘留，故上述包裝袋應整
    體視為查獲毒品，一併依前揭規定宣告沒收銷燬之，參見最
    高法院95年度臺上字第3739號、第7354號判決），不問屬於
    犯人與否，應依毒品危害防制條例第18條第1項前段宣告沒
    收銷燬之。扣案之注射針筒1支，為犯罪行為人即被告所有
    ，供本案犯罪所用之物，業據被告供明在卷，依刑法第38
    條第1項第2款之規定宣告沒收。」外，餘均引用如附件檢察
    官起訴書之記載。
二、據上論斷，應依刑事訴訟法第273條之1第1項、第284條之1
    、第299條第1項前段、第310條之2、第454條第2項，毒品危
    害防制條例第10條第1項、第23條第2項、第18條第1項前段
    ，刑法第11條、第47條第1項、第38條第1項第2款，判決如
    主文。
本案經檢察官乙○○到庭執行職務。
中    華    民    國    97    年    8    月    21    日
                  刑事第四庭法  官    何怡穎
以上正本證明與原本無異。
如不服本判決應於收受本判決後10日內向本院提出上訴書狀，其
未敘述上訴理由者，並得於提起上訴後10日內向本院補提理由書
狀（均須按他造當事人之人數附繕本）「切勿逕送上級法院」。
中    華    民    國    97    年    8    月    21    日
                            書記官    鄭梅君
附錄本案論罪科刑法條：
毒品危害防制條例第10條
施用第一級毒品者，處 6 月以上 5 年以下有期徒刑。
施用第二級毒品者，處 3 年以下有期徒刑。
附件：
臺灣基隆地方法院檢察署檢察官起訴書
                                    97年度毒偵字第1492號
    被      告  甲○○  男  31歲（民國○○年○月○○日生）
                        住基隆市安樂區○○○路1巷192號10
                        樓
                        國民身分證統一編號：Ｚ000000000號
上列被告因違反毒品危害防制條例案件，業經偵查終結，認應提
起公訴，茲敘述犯罪事實、證據並所犯法條如下：
        犯罪事實
一、甲○○曾因搶奪、竊盜及妨害兵役案件，經法院分別判處有
    期徒刑3年、1年8月及拘役30日確定，甫於民國95年11月29
    日執行完畢。前又因施用第一級毒品案件，經法院裁定送觀
    察、勒戒後，認無繼續施用毒品之傾向，於92年5月13日釋
    放，並由臺灣臺南地方法院檢察署檢察官於同日以92年度毒
    偵字第754號為不起訴處分確定。復於上開觀察、勒戒釋放
    後5年內，再因施用第一級毒品海洛因案件，經本署檢察官
    於97年1月18日以96年度毒偵字第1540號及第2644號提起公
    訴，並經臺灣基隆地方法院於97年3月19日以97年度訴字第
    272號分別判處有期徒刑7月、7月，應執行有期徒刑8月，於
    97年4月28日確定（現通緝執行中）。詎其猶不知悔改，復
    於97年6月10日上午10時10分許，在基隆市○○街公廁內，
    以針筒注射之方式，非法施用第一級毒品海洛因1次。嗣於
    同日上午10時20分，為警在基隆市○○區○○街對面橋下攤
    販第12攤前查獲，並扣得第一級毒品海洛因1包（驗餘淨重
    0.3400公克）及其所有供施用毒品之器具注射針筒1支，且
    經其同意採驗尿液呈毒品嗎啡陽性反應而查知上情。
二、案經基隆市警察局移送偵辦。
        證據並所犯法條
一、上揭犯罪事實業經被告甲○○本署偵訊中坦承不諱，並有第
    一級毒品海洛因1包（驗餘淨重0.3400公克）、注射針筒1支
    扣案可資佐證，復有台灣尖端先進生技醫藥股份有限公司尿
    液檢驗報告、不起訴處分書、起訴書、刑事判決及刑案資料
    查註紀錄表附卷可稽，被告犯嫌堪予認定。
二、核被告所為，係犯毒品危害防制條例第10條第1項之施用第
    一級毒品罪嫌。再被告於受有期徒刑執行完畢後，5年內故
    意再犯有期徒刑以上之罪，有本署刑案資料查註紀錄表附卷
    可稽，請依累犯規定加重其刑。扣案之毒品，請依同條例第
    18條第1項前段規定宣告沒收並諭知銷燬；施用毒品之器具
    ，請依刑法第38條第1項第2款規定宣告沒收。
三、依毒品危害防制條例第23條第2項、刑事訴訟法第251條第1
    項提起公訴。
    此  致
臺灣基隆地方法院
中    華    民    國    97    年    7     月    11    日
                              檢察官  林  伯  宇
本件正本證明與原本無異
中    華    民    國    97    年    7     月    15    日
                              書記官  辜  鈞  珩
附錄所犯法條：
毒品危害防制條例第10條
施用第一級毒品者，處 6 月以上 5 年以下有期徒刑。
施用第二級毒品者，處 3 年以下有期徒刑。


司法院資訊處製作；財團法人民間司法改革基金會備份。
